【裁判字號】    92,親,54
【裁判日期】    920825
【裁判案由】    否認子女
【裁判全文】
臺灣高雄地方法院民事判決  九十二年度親字第五四號
    原      告    丙○○
    被      告    甲○○
    兼法定代理人  乙○○
    右二人共同    黃志成
    訴訟代理人
右當事人間否認子女事件，本院判決如左：
    主      文
確認被告甲○○（民國○○○年○月○○○日生；身分證統一編號：Ｚ000000
000號）並非原告丙○○自被告乙○○受胎所生之女。
訴訟費用由原告負擔。
    事實及理由
壹、原告方面：
一、聲明：如主文所示。
二、陳述：原告丙○○（民國○○○年○○月○日生；身分證統一編號：Ｅ0000
    0000號）與被告乙○○於八十六年四月十八日結婚，並於九十一年二月二十
    七日離婚。原告於婚姻關係存續中自訴外人蔡勝太受胎，而於九十一年七月二十
    四日生下一名女嬰即被告甲○○，但依法被告甲○○推定為原告與被告乙○○所
    生之女。為此提起本件訴訟，請求判決如主文所示。
貳、被告方面：被告甲○○的確不是原告丙○○自被告乙○○受胎所生之女。
參、得心證之理由：
一、按妻之受胎，係在婚姻關係存續中者，固推定其所生子女為婚生子女；惟該推定
    ，如夫妻之一方能證明妻非自夫受胎者，得於知悉子女出生之日起一年內提起否
    認之訴。此觀民法第一千零六十三條第一、二項規定自明。又否認子女之訴專屬
    於子女住所地之法院管轄；否認子女之訴，由妻起訴者，以夫及子女為被告，民
    事訴訟法第五百八十九條、第五百八十九條之一定有明文。
二、經查，原告主張其與被告乙○○為夫妻，八十六年四月十八日結婚，而於九十一
    年二月二十七日離婚，原告並於九十一年七月二十四日生下一名女嬰即被告甲○○等情，有戶籍謄本、馨蕙馨醫院出生證明各一份在卷可佐，堪信為真實，並足
    認甲○○之受胎期間（即出生之日回溯第一百八十一日起到第三百零二日止）係
    在原告與被告乙○○之婚姻關係存續期間。其次，本院囑託高雄醫學大學附設中
    和紀念醫院進行ＤＮＡ血緣鑑定結果，被告甲○○應是蔡勝太（身分證：Ｚ00
    0000000號）所生，有該院九十二年七月九日九二高醫附秘字第一七三四
    號函所附之鑑定報告可資佐證。故堪信原告主張，被告甲○○並非原告自被告乙○○受胎所生之女等情為真。
三、綜上所述，被告甲○○既非原告自被告乙○○受胎所生之女，則原告依民法第一
    千零六十三條第二項之規定，提起本件訴訟，即屬正當，應予准許。
四、結論：本件原告之訴為有理由，依民事訴訟法第八十一條第二款，判決如主文。
中      華      民      國    九十二    年      八      月    二十五    日
                              臺灣高雄地方法院家事法庭
~B法      官  洪碩垣
右正本證明與原本無異。
如不服本判決，應於送達後廿日內，向本院提出上訴狀。
中      華      民      國    九十二    年      九      月      一      日
~B法院書記官


司法院資訊處製作；財團法人民間司法改革基金會備份。
